【裁判字號】    90,簡上,16
【裁判日期】    900426
【裁判案由】    傷害
【裁判全文】
臺灣雲林地方法院刑事判決
    上  訴  人
    即  被  告  乙○○
右列上訴人即被告因傷害案件，不服本院斗六簡易庭八十九年度六簡字第二五一號中
華民國八十九年十二月二十七日第一審簡易判決（聲請案號：臺灣雲林地方法院檢察
署八十九年度偵字第四八五一號），提起上訴，本院管轄之第二審合議庭判決如左︰
    主  文
上訴駁回。
    事實及理由
一、本案經本院審理結果，認第一審判決認事用法及量刑均無不當，應予維持，並引
    用第一審判決書記載之事實、證據及理由。另上訴人即被告乙○○以其犯罪後態
    度良好，坦白承認本件傷害罪行，且因告訴人甲○○屢次誣指被告與人有染，當
    日復出言相激，並出手抓住其下體，始因一時氣憤加以傷害，告訴人所受之傷害
    亦甚輕微，又被告素無前科記錄，犯罪後深表悔悟，已無再犯之虞，原審判處被
    告有期徒刑六月，殊屬過重，請求從輕量刑，而據以指摘。按衡情量刑係原審法
    官裁量權限，苟無顯然欠缺妥當或違法之處，似無僭越之理，且按刑法第二百七
    十七條第一項之傷害罪，其法定刑得處三年以下有期徒刑，原審既經斟酌刑法第
    五十七條各款所定事項等一切情狀，於法定刑內量處被告有期徒刑六月，難謂欠
    缺妥適，而原審未併以宣告緩刑，乃因宣告緩刑須合於：（一）未曾受有期徒刑
    以上刑之宣告者。（二）前受有期徒刑以上刑之宣告，執行完畢或赦免後，五年
    以內未曾受有期徒刑以上刑之宣告者。而被告已因違反著作權法案件，經本院於
    民國八十九年一月二十七日以八十九年度易字第七三一號判處有期徒刑五月，並
    於八十九年十一月二十八日判決確定，有該判決書、臺灣高等法院被告全國前案
    紀錄表、臺灣雲林地方法院檢察署刑案資料查註紀錄表各一紙在卷可憑，自不合
    於緩刑之要件，非如被告所言素無前科紀錄，原審未併予宣告緩刑，並無不當，
    難謂無理。被告雖稱因告訴人屢次誣指被告與人有染，當日復出言相激，並出手
    抓住被告下體，始因一時氣憤加以傷害，然此事實既為告訴人所否認，被告亦不
    能提出證據以實其說，無從憑斷，且依被告於本院九十年四月十九日訊問時供述
    ：我要出門，告訴人不願意讓我出去，我開門下車丟擲告訴人皮包，告訴人趁下
    蹲之時抓住我的下體等語，衡情，告訴人既然不願意被告開車出門，被告復已走
    出車外，告訴人自無再伺機攻擊被告之理，且被告係以腳踹告訴人之後腦而傷害
    ，告訴人苟真抓住被告下體，則告訴人應面對被告才是，被告自不可能以此方式
    傷害之，故仍不得證明告訴人有抓住被告下體之事實。告訴人與被告原係配偶關
    係，因愛結縭，本求一生相扶相恃，互為依靠，冀能白頭偕老，雖因懷疑被告外
    遇，但仍有附卷照片為證，非全然憑空臆測，據與爭執，無非在於喚回被告之憐
    惜，被告不但不加以安撫，卻因此相爭，不顧情宜，拳腳相向，進而傷害，致使
    告訴人因而受有頭部外傷、額及枕部頭顱挫打傷、腦震盪及頸部挫打傷等傷害，
    告訴人所受之傷害，不能謂之輕微，其心碎之痛，又豈為拋棄者所得感受、體會
    。被告雖坦白承認本件傷害罪行，但於本院九十年四月十九日審理時，經其父勸
    諭被告向告訴人道歉，被告依然不允，足見被告僅有坦白之情，而無悔悟之心。
    是被告既非指摘原判決有何不當或違法，僅以前述理由表示不服，仍無理由，應
    予駁回。又被告行為後刑法第四十一條業於九十年一月四日修正，並於同年月十
    日公布施行，就被告所犯其諭知易科罰金之折算標準雖無不同，然被告行為後法
    律既有變更，依刑法第二條第一項前段規定，自應適用裁判時之法律即修正後刑
    法第四十一條第一項前段規定，諭知易科罰金之折算標準，原審未及比較，附此
    敘明。
二、據上論斷，應依刑事訴訟法第四百五十五條之一第一項、第三項、第三百七十三
    條、第三百六十八條，判決如主文。
本案經檢察官林豐正到庭執行職務。
中      華      民      國      九十    年    四    月      二十六      日
                                臺灣雲林地方法院刑事第二庭
                                    審判長法官  紀  文  勝
                                    法      官  趙  思  芸
                                    法      官  吳  福  森
右正本證明與原本無異。
如不服本判決，應於判決送達後十日內向本院提出上訴狀( 應附繕本 )。
                                    書  記  官  李  松  坤
中      華      民      國      九十    年    四    月      二十六      日
附錄本案論罪科刑法條：
刑法第二百七十七條
傷害人之身體或健康者，處三年以下有期徒刑，拘役或一千元以下罰金。
犯前項之罪，因而致人於死者，處無期徒或七年以上有期徒刑，致重傷者，處三年以
上、十年以下有期徒刑。


司法院資訊處製作；財團法人民間司法改革基金會備份。
